臺灣苗栗地方法院刑事判決　　　　　　　　　　　　　九十一年度訴字第七五號
　　公　訴　人　臺灣苗栗地方法院檢察署檢察官
　　被　　　告　甲○○
右列被告因毒品危害防制條例案件，經檢察官提起公訴（九十年度毒偵字第一八五四
號），本院決如左：
    主  文
甲○○施用第一級毒品，累犯，處有期徒刑柒月；扣案之毒品海洛因壹小包（淨重零
點零捌公克）沒收銷燬之。又連續施用第二級毒品，累犯，處有期徒刑伍月。應執行
有期徒刑拾月；扣案之毒品海洛因壹小包（淨重零點零捌公克）沒收銷燬之。
    事  實
一、甲○○曾於民國（下同）八十六年十一月二十八日，因麻醉藥品管理條例案件，
    經台灣新竹地方法院判處有期徒刑六月，於八十六年十二月二十九日判決確定，
    並於八十七年五月二十一日執行完畢。
二、甲○○又曾於八十七年間，一犯施用毒品案件，先由台灣苗栗地方法院檢察署檢
    察官以八十七年度偵字第一二０號偵查起訴，因其逃亡被本院通緝到案，由本院
    裁定送觀察、勒戒後，認無繼續施用毒品傾向，於八十九年五月九日，由本院為
    免刑之判決，並於八十九年六月一日判決確定。猶不知悔改，復基於施用第二級
    毒品安非他命之概括犯意，自九十年九月初某日起，至九十年十月九日下午四、
    五時許止，連續在其苗栗縣苑裡鎮上館里一四０號住處，以將安非他命置於玻璃
    頭內，下以火燒烤吸取其產生煙霧之方式，非法施用第二級毒品安非他命多次。
    甲○○復另行起意，於九十年十月十日晚上八時十五分許前五日內某時，在某不
    詳地點，非法施用第一級毒品海洛因一次。
三、嗣苗栗縣警察局通霄分局刑事組警員，於九十年十月十日晚上八時十五分許，持
    本院核發之搜索票，至甲○○上開住處搜索，當場在其房間地板上之香煙盒內，
    查獲第一級毒品海洛因一小包（淨重０˙０八公克），警方並將甲○○帶回警局
    採尿送驗，結果發現其尿液呈有甲基安非他命及嗎啡陽性反應，而由台灣苗栗地
    方法院檢察署檢察官以九十年度聲觀字第七五九號，向本院聲請觀察、勒戒，經
    本院於九十年十一月三十日以九十年度毒聲字第一四九一號裁定將甲○○送勒戒
    處所觀察、勒戒後，因認其有繼續施用毒品之傾向，檢察官除向本院聲請送強制
    戒治，經本院於九十一年一月二十四日以九十一年度毒聲字第七六號裁定，甲○
    ○應入戒治處所施以強制戒治外，另以甲○○符合五年內二犯施用毒品案件，經
    觀察、勒戒有繼續施用毒品傾向之起訴要件，而向本院提起公訴。
四、案經苗栗縣警察局通霄分局報請台灣苗栗地方法院檢察署檢察官偵查起訴。
    理  由
一、訊據被告甲○○僅坦承有連續施用第二級毒品安非他命之犯行，對其餘犯行則矢
    口否認之，並辯稱：伊沒有施用第一級毒品海洛因，扣案之海洛因一小包非伊所
    有，那是在伊住處後面洗衣機旁之垃圾桶內找到的云云。經查：(1)被告於九十年
    十月十日晚上八時十五分許，被警查獲後，經警對其採尿送驗結果，發現其尿液
    確均呈有甲基安非他命及嗎啡陽性反應，有苗栗縣警察局通霄分局九十年查獲毒
    品案嫌犯尿液檢體編號表、苗栗縣衛生局九十年十月二十四日九十衛檢字第九０
    一八０四五號煙毒尿液檢驗成績書影本各乙紙在卷足參。而依採尿送驗原理，一
    般人施打海洛因或嗎啡後，於尿中檢出煙毒反應時效，須視施打量多少及個人代
    謝分泌情況而定，施打量多者，於施打後四、五日，仍有可能檢出煙毒反應，此
有法務部調查局七十九年二月二十七日（七九）陸（一）字第四０二八八一號函
    影本乙紙在卷可稽。從法務部調查局上開函敘意旨以觀，倘被告未曾於被警查獲
    前五日內某時，有非法施用第一級毒品海洛因之行為，其尿液何能檢驗出含有嗎
    啡陽性反應？換言之，被告非法施用毒品海洛因之時間，應係在九十年十月十日
    晚上八時十五分許前五日內某時無訛。(2)又扣案之白色粉末一小包，經法務部調
    查局依化學呈色法、氣相層析質譜儀分析法檢驗結果，送驗白粉含第一級毒品海
    洛因成分，淨重０˙０八公克（包裝重０˙二０公克），此亦有該局九十年十一
    月十五日（九十）陸（一）字第九０一八九三二四號鑑定通知書乙紙在卷足參。
    被告雖否認該小包毒品海洛因為其所有，然該小包毒品海洛因，既係在被告住處
    為警所查扣，且被告之尿液又驗出有嗎啡陽性反應，顯然該小包毒品海洛因，應
    係被告所有無訛。(3)綜上所述，被告前開辯解，顯為事後卸責之詞，不足採信。
二、另被告曾於八十七年間，一犯施用毒品案件，先由台灣苗栗地方法院檢察署檢察
    官以八十七年度偵字第一二０號偵查起訴，因其逃亡被本院通緝到案，由本院裁
    定送觀察、勒戒後，認無繼續施用毒品傾向，於八十九年五月九日，由本院為免
    刑之判決，並於八十九年六月一日判決確定；五年內即於九十年間，再犯本件之
    施用毒品案件，由台灣苗栗地方法院檢察署檢察官以九十年度聲觀字第七五九號
    ，向本院聲請觀察、勒戒，經本院於九十年十一月三十日以九十年度毒聲字第一
    四九一號裁定將被告送勒戒處所觀察、勒戒後，因認其有繼續施用毒品之傾向，
    檢察官除向本院聲請送強制戒治，經本院於九十一年一月二十四日以九十一年度
    毒聲字第七六號裁定，被告應入戒治處所施以強制戒治外，另向本院提起公訴，
    此分別有本院九十年度毒聲字第一四九一號刑事裁定影本乙件、本院九十一年度
    毒聲字第七六號刑事裁定影本乙件、台灣苗栗地方法院檢察署刑案資料查註紀錄
    表、台灣高等法院被告全國前案紀錄表、台灣苗栗看守所附設觀察勒戒處所出具
    之有無繼續施用毒品傾向評估標準紀錄表、有無繼續施用毒品傾向證明書等在卷
    足憑，被告二犯施用毒品之犯行，洵堪認定。
三、核被告所為，係犯毒品危害防制條例第十條第一項之施用第一級毒品罪、同條第
    二項之施用第二級毒品罪。其非法持有海洛因、安非他命之低度行為，應分別為
    施用之高度行為所吸收，均不另論罪。被告先後多次施用第二級毒品安非他命之
    行為，時間緊接，所犯罪名之構成要件相同，顯係基於概括之犯意而為，應依連
    續犯之規定論以一罪，並依法加重其刑。次查，被告曾於八十六年十一月二十八
    日，因麻醉藥品管理條例案件，經台灣新竹地方法院判處有期徒刑六月，於八十
    六年十二月二十九日判決確定，並於八十七年五月二十一日執行完畢，有上開台
    灣苗栗地方法院檢察署刑案資料查註紀錄表、台灣高等法院被告全國前案紀錄表
    等在卷足憑，其受有期徒刑之執行完畢後，未滿五年再犯本件有期徒刑以上刑之
    本罪，為累犯，應依刑法第四十七條之規定，就施用第一級毒品部分，加重其刑
    ，就連續施用第二級毒品部分，遞加重其刑。被告所犯上開二罪，犯意各別，行
    為互殊，應分論併罰。爰審酌被告一再非法施用毒品，理應重罰，惟念其所犯係
    戕害個人身心健康，對社會治安影響非重，及犯後僅坦承部分犯行等一切情狀，
    分別量處如主文所示之刑，並定其應執行之刑，以資懲儆。
四、至扣案之毒品海洛因一小包（淨重０˙０八公克），應依毒品危害防制條例第十
    八條第一項前段之規定，宣告沒收銷燬之。
據上論斷，應依刑事訴訟法第二百九十九條第一項前段，毒品危害防制條例第十條第
一項、第二項、第十八條第一項前段，刑法第十一條前段、第五十六條、第四十七條
、第五十一條第五款，判決如主文。
本案經檢察官黃志勇到庭執行職務。
中      華      民      國      九十一      年    三    月    二十一    日
                                   臺灣苗栗地方法院刑事第一庭
                                           法  官  柳  章  峰
右正本證明與原本無異。
如不服本判決，應於判決送達後十日內向本院提出上訴狀( 應附繕本 )。
                                           書記官  歐  明  秀
中      華      民      國      九十一      年    三    月    二十一    日
毒品危害防制條例第十條
一、施用第一級毒品者，處六月以上五年以下有期徒刑。
二、施用第二級毒品者，處三年以下有期徒刑。
